最　高　行　政　法　院　判　決
                                     100年度判字第1753號
上  訴  人　永竟環保工程有限公司
代　表　人　蔡瑞正
被 上訴 人　財政部臺灣省北區國稅局
代　表　人　吳自心
　　　　　　　　　　　　　送達代收人　許明鳳
上列當事人間營利事業所得稅事件，上訴人對於中華民國100年1
月6日臺北高等行政法院99年度訴字第1526號判決，提起上訴，
本院判決如下：
　　主  文
上訴駁回。
上訴審訴訟費用由上訴人負擔。
　　理  由
一、上訴人96年度營利事業所得稅結算申報，列報營業淨利新臺
    幣（下同）4,313,496元，經被上訴人所屬基隆市分局核定
    16,326,972元，應補稅額3,006,705元。上訴人不服，申經
    復查未獲變更，仍表不服，提起訴願亦遭駁回，猶表不服，
    遂提起行政訴訟，經原審以99年度訴字第1526號判決（下稱
    原判決）駁回。上訴人仍不服，遂提起本件上訴。
二、上訴人起訴主張：（一）上訴人委託會計師申請公司執照及
    營利事業登記證後，即經營營建廢棄物分類處理，按營建廢
    棄物如房屋水泥磚牆打下來均是一大塊一大塊廢棄物，有砂
    、磚、木屑、鋼筋等混合物，上訴人工廠以機器加以分類出
    來後，廢砂、廢磚、廢木屑、廢鋼筋等，將其分為兩類，第
    一類是廢棄鋼筋可以使用以廢鐵賣出，第二類如廢木屑、廢
    砂等不能賣出者，就要以垃圾廢棄物載運出去定點掩埋。上
    訴人只有經營營建廢棄物分類處理而已，並不是一般具有焚
    化爐、掩埋場等廢棄物清除、建築物清潔服務、廢（污）水
    處理等專業，被上訴人及其所屬基隆分局並未實際到廠查看
    上訴人營建廢棄物分類情形，僅依書證所載營業項目及上訴
    人不懂開立發票之品名，逕行認定上訴人歸屬一般事業廢棄
    物處理業，顯有不當。被上訴人將運費金額19,289,385元，
    係屬營業費用而認定為營業成本，其他費用，委託暉鼎資源
    管理股份有限公司清理服務費1,462,617元是上訴人分類後
    發生的費用，係屬營業費用，而認定為營業成本，自有錯誤
    。（二）載運廢棄物所生之運費等上訴人認是營業費用，被
    上訴人認是營業成本，自應由被上訴人負舉證責任。又被上
    訴人主張上訴人之營業成本無法勾稽查核，是以按一般事業
    廢棄物處理業同業利潤標準利率53%核算營業毛利，惟被上
    訴人亦應就53%部分，負舉證責任。另上訴人作業流程所產
    生之費用，均有發票及憑據，可對應上訴人公司帳戶，實無
    所謂無法勾稽查核之情事，被上訴人應提出證據以證明有所
    謂無法勾稽查核之處。聲請原審法院會同被上訴人至上訴人
    處，查核上訴人是否屬於一般事業廢棄物處理業，如不是，
    應另依營建廢棄分類處理業為課稅依據等語，為此，訴請將
    訴願決定及原處分（含復查決定）均撤銷。
三、被上訴人則以：（一）上訴人96年度申報行業別為廢棄物清
    理工程業（行業標準代號：3804-11），列報營業收入淨額
    108,846,485元、營業成本69,353,514元、營業費用及損失
    總額35,179,475元及營業淨利4,313,496元，被上訴人初查
    以其列報營業費用及損失總額中租金支出6,240,000元、運
    費19,289,385元及其他費用－清潔服務費1,462,617元，合
    計26,992,002元屬營業成本性質予以轉正，調整列報營業成
    本96,345,516元，另以其成本無法勾稽查核，依一般事業廢
    棄物處理業（行業標準代號：9302-11）同業利潤標準毛利
    率53%核算營業毛利57,688,637元，減除核定營業費用及損
    失總額8,132,573元，核算營業淨利49,556,064元（被上訴
    人初查報告誤植為49,556,065元），較依同業利潤標準淨利
    率15%核算營業淨利16,326,972元為高，乃依營利事業所得
    查核準則第6條第1項前段之規定，核定營業淨利16,326,972
    元。（二）上訴人雖主張其係以營建廢棄物分類處理為業，
    惟「廢棄物處理業」項下子類並無「營建廢棄物處理業」，
    是以被上訴人依上訴人96年度之實際營運情形將其歸類為「
    一般事業廢棄物處理業」（行業標準代號：9302-11，包括
    一般污泥、廢土、廢氣、醫療廢棄物等處理），尚符中華民
    國稅務行業分類歸類原則，至上訴人自行申報行業別為廢棄
    物清理工程業（行業標準代號：3804-11，包括化糞池工程
    、焚化設備營建等），顯與其營運實情不同。另上訴人所載
    運廢棄物之費用19,289,385元及委託暉鼎資源管理股份有限
    公司處理營建混合物之清理服務費1,462,617元，按其行業
    特性，核屬成本性質，被上訴人予以轉正至營業成本項下核
    認，並無不合等語，資為抗辯，求為判決駁回上訴人之訴。
四、原審斟酌全辯論意旨及調查證據結果，以：（一）銷貨成本
    （內含進貨費用）之於買賣業，就如同銷貨成本（內含製造
    費用而形成製造成本，再由製造成本計算製成品成本，再由
    製成品成本計算銷貨成本）之於製造業；其意義都是標的物
    銷貨之際所形成之成本（內含貨物到達可供銷售狀態前所支
    出之一切費用），而上訴人所列報營業費用及損失總額中租
    金支出6,240,000元、運費19,289,385元及其他費用－清潔
    服務費1,462,617元，合計26,992,002元，當屬營業成本性
    質，被上訴人予以轉正，應屬有據。（二）上訴人主張其係
    以營建廢棄物分類處理為業，但「廢棄物處理業」項下子類
    並無「營建廢棄物處理業」，上訴人之業務為如廢棄水泥塊
    經工廠處理後，產出泥砂、塑膠、木屑等，被上訴人將其歸
    類為「一般事業廢棄物處理業」（行業標準代號：9302-11
    ，包括一般污泥、廢土、廢氣、醫療廢棄物等處理），應無
    疑義。另上訴人稱其行業別應為廢棄物清理工程業（行業標
    準代號：3804-11，包括化糞池工程、焚化設備營建等），
    惟其類型（專業化設備之處理如化糞池或焚化設備）顯與上
    訴人營運實情（廢棄水泥塊之處理）不同，而且也無任何事
    證顯示上訴人有處理化糞池工程、焚化設備營建等業務，上
    訴人所稱自無足採。（三）上訴人開立統一發票之品名、進
    貨之性質及廢棄物許可證等資料查核，其銷售發票之品名皆
    為「營建混合物處理」，數量為「一批」，上訴人在作業上
    就品名稱謂均列營建混合物之處理，而其營建混合物種類繁
    多，處理之方式也繁簡差異甚大，上訴人將差異甚大之待處
    理物品混為一同，而將其數量列為一批，輕重大小亦無法區
    隔，此一批與彼一批內容不同處理方式不同，所需要之製程
    費用不同，其成本當然不同，被上訴人所要勾稽者是面對不
    同的物品，需要有不同的處理方式，所衍生不同的費用或成
    本，而確認其發票及憑據是否詳實有據，上訴人銷售發票之
    品名皆為「營建混合物處理」，數量為「一批」，自屬無法
    勾稽。被上訴人就此按一般事業廢棄物處理業同業利潤標準
    毛利率53%核算上訴人之營業毛利57,688,637元，減除核定
    後營業費用及損失總額8,463,293元（8,132,573元+330,720
    元），重行核算營業淨利為49,225,344元，仍較按同業利潤
    標準淨利率核算營業淨利16,326,972元為高，故核定營業淨
    利16,326,972元，當屬有據等由，而駁回上訴人在原審之訴
    。
五、本院按：原判決認定上訴人之營業內容屬於一般事業廢棄物
    處理業，經核無不合。上訴人雖主張其作業流程為：合約、
    清運、收容、分類處理、運輸至焚化爐、棄土廠、回填地、
    再利用機構，行業別為「廢棄物清理工程業」等語。惟依「
    94年度營利事業各業所得額標準及同業利潤標準」(下稱94
    年度同業利潤標準」，「廢棄物清理工程業」(行業標準代
    號：3804-11 )，其小業別為「土木工程業」，大業別為「
    營造業」。依上訴人自承之營業內容，其顯非屬營造業，其
    主張其行業別為「廢棄物清理工程業」云云，即非可採。至
    上訴意旨主張尚有其他未分類其他組織（行業標準代號：94
    99-11）可適用云云，然依中華民國稅務行業標準分類對「
    未分類其他組織」之說明，其為「凡從事9491細類以外之其
    他組織均屬之，如推展文化、學術、醫療、衛生、體育、環
    保、聯誼、慈善、國際交流等活動之組織。」上訴人係有限
    公司組織，非屬上述未分類其他組織，上訴人前開主張自實
    無據。而依94年度同業利潤標準，一般事業廢棄物處理業(
    行業標準代號9302-11)之毛利率為53%，上訴人之營業收入
    淨額108,846,485元，毛利為57,688,367元(108,846,485*53
    %=57,688,367)，如依照上訴人申報之費用損失為35,179,47
    5元(即本件爭議之租金、運費及清潔服務費列為營業費用)(
    見原處分卷第229頁之核定通知書)，其營業淨利為22,509,1
    62元(57,688,367-35,179,475=22,509,162)，高於原處分所
    核之16,326,972元，反不利於上訴人。是以上訴人爭議本件
    租金、運費及清潔服務費應列為營業費用(初核將上訴人申
    報營業費用租金6,240,000元全數轉正為營業成本，原處分
    重核將租金中5,909,280元轉正為營業成本)，及其帳證內容
    並非無法勾稽等節，並無法使上訴人獲致較原處分有利之結
    果，上訴人此部分之爭執，無訴訟實益，自應駁回。從而，
    上訴意旨求予廢棄原判決，並無理由，應予駁回。
六、據上論結，本件上訴為無理由。依行政訴訟法第255條第1項
    、第98條第1項前段，判決如主文。
中　　華　　民　　國　　100　 年　　10　　月　　6　　 日
                    最高行政法院第六庭
                        審判長法官　林　茂　權
                              法官　楊　惠　欽
                              法官　吳　東　都
                              法官　陳　金　圍
                              法官　蕭　惠　芳

以  上  正  本  證  明  與  原  本  無  異
中　　華　　民　　國　　100　 年　　10　　月　　6　　 日
　　　　　　　　　　　　　　　書記官　楊　子　鋒